【裁判字號】    89,交聲,293
【裁判日期】    890928
【裁判案由】    交管條例聲異
【裁判全文】
臺灣板橋地方法院交通事件裁定                    八十九年度交聲字第二九三號
    原處分機關  交通部公路局台北區監理所板橋監理站
    受 處分 人
    即 異議 人  甲○○
右列異議人即受處分人因違反道路交通管理處罰條例案件，對於交通部公路局臺北區
監理所板橋監理站八十九年七月十日所為之處分（原處分案號：板監三字第車裁00
－000000000號），聲明異議，本院裁定如左：
    主  文
異議駁回。
    理  由
一、按機器腳踏車，不在規定車道行駛者，處二百元以上六百元以下罰鍰；又對於違
    反道路交通管理處罰條例之行為，逕行舉發者，應按已查明之資料填註車牌號碼
    、車輛種類、車主姓名或名稱及地址，並於通知單上方空白處加註逕行舉發之文
    字後，由舉發機關送達被通知人；處理違反道路交通管理事件，有關文書送達之
    程序，準用刑事訴訟法送達之規定，道路交通管理處罰條例第四十條第一項、違
    反道路交通管理事件統一裁罰標準及處理細則第十一條第一項第二款、第五條分
    別定有明文。
二、查本件受處分人即異議人甲○○於民國八十七年八月十九日七時二十二分許，騎
    乘ＧＫＷ─五九二號機車，行經臺北市市○○道與松江路路口，因行駛於禁行機
    車車道，違反道路交通管理處罰條例第四十五條第一項第十三款之規定，經臺北
    市政府警察局中山分局交通分隊逕行舉發，因異議人不依通知日期到案逕依道路
    交通管理處罰條例第五十三條之規定，由處分機關裁罰最高罰鍰新臺幣（下同）
    一千八百元之事實，此有臺北市政府警察局北市警交（八七）字第一五七三六六
    四八五號舉發違反道路交通管理事件通知單、裁決書、照片等紙附卷可證。異議
    人雖具狀辯稱：伊未接獲本件違規舉發通知單，因而於不知情情況下，遭裁決機
    關裁罰最高額罰鍰云云，惟查本件違規舉發通知單及採證照片，確經舉發單位於
    八十七年九月十日以掛號郵寄至異議人之戶籍地址臺北縣板橋市○○○路一一０
    號三樓，嗣因無法送達郵退原舉發單位，復於八十八年一月二十九日刊登於臺北
    市政府公報春字第三十期依法公示送達，自公示送達生效後逾三十日，異議人仍
    未到案繳結之事實，有法務部戶役政連結作業系統列印異議人個人基本戶籍資料
    、臺北市政府公報八十八年春字第三十期、處分機關八十九年五月二十日00－
    000－00000七號函、臺北市政府警察局中山分局八十九年九月二十日北
    市警中分交字第八九六四二五八五００號函及函附之郵局大宗掛號函件聯單等影
    本在卷可資佐證屬實，按舉發單位通知送達異議人登記之戶籍地址既然無誤，則
    核諸舉發單位上開送達程序，於法即無不合，是本件違規舉發通知單要屬已合法
    送達於異議人，異議人逾期未領，係可歸咎於己，自難藉以諉諸處分機關之裁罰
    不當，故其上開所辯，顯不足採。從而，原處分機關據以援引上開規定，裁處罰
    鍰一千八百元，並無不當。本件異議為無理由，應予駁回。
三、據上論斷，應依道路交通案件處理辦法第十九條，裁定如主文。
中      華      民      國      八十九      年    九      月    二十八  日
                                      臺灣板橋地方法院交通法庭
                                          法  官  徐  蘭  萍
右正本證明與原本無異
如不服本裁定應於送達後五日內向本院提出抗告狀
                                          書記官  藍  淑  芬
中      華      民      國      八十九      年    十      月    五      日


司法院資訊處製作；財團法人民間司法改革基金會備份。
